vi: Khả năng tương thích bao cao su: Tất cả loại bao cao su; Mủ cao su; Không tương thích với bao cao su; Polyisoprene; Hợp chất Polyurethane; Khác
de: Kondomkompatibilität: Alle Kondomtypen; Latex; Nicht kondomkompatibel; Polyisopren; Polyurethan; Sonstiges
th: ความเข้ากันได้ของถุงยางอนามัย: ถุงยางอนามัยทุกชนิด; ลาเท็กซ์; ใช้กับถุงยางอนามัยไม่ได้; โพลีไอโซพรีน; โพลิยูรีเทน; อื่นๆ
sv: Kondomkompatibilitet: Alla kondomtyper; Latex; Ej kondomkompatibel; Polyisopren; Polyuretan; Övrigt
pt-BR: Compatibilidade com preservativo: Todos os tipos de preservativo; Látex; Não compatível com preservativo; Poliisopreno; Poliuretano; Outro
hr-HR: Kompatibilnost kondoma: Sve vrste kondoma; Lateks; Nije kompatibilno s kondomom; Poliizopren; Poliuretan; Ostalo
hu: Óvszer-kompatibilitás: Minden óvszer típus; Latex; Nem óvszer-kompatibilis; Poliizoprén; Poliuretán; Egyéb
fr: Compatibilité des préservatifs: Tous types de préservatifs; Latex; Non compatible avec les préservatifs; Polyisoprène; Polyuréthane; Autre
en: Condom compatibility: All condom types; Latex; Not condom-compatible; Polyisoprene; Polyurethane; Other
tr: Prezervatif uyumluluğu: Tüm prezervatif türleri; Lateks; Prezervatif ile uyumlu değil; Poliizopren; Poliüretan; Diğer
zh-CN: 避孕套兼容性: 所有避孕套类型; 乳胶; 不兼容避孕套; 聚异戊二烯; 聚氨酯; 其他
zh-TW: 保險套相容性: 所有保險套類型; 乳膠; 不適用於保險套; 聚異戊二烯; 聚氨酯; 其他
pt-PT: Compatibilidade com preservativo: Todos os tipos de preservativo; Látex; Não compatível com preservativos; Poliisopreno; Poliuretano; Outro
nl: Condoomcompatibiliteit: Alle condoomtypes; Latex; Niet condoom-compatibel; Polyisopreen; Polyurethaan; Andere
pl: Kompatybilność z prezerwatywami: Wszystkie rodzaje prezerwatyw; Lateks; Niekompatybilny z prezerwatywami; Poliizoprenowe; Poliuretan; Inne
sk-SK: Kompatibilita s kondómom: Všetky typy kondómov; Latex; Nekompatibilné s kondómom; Polyizoprén; Polyuretán; Iné
lt-LT: Prezervatyvo suderinamumas: Visi prezervatyvų tipai; Lateksas; Nesuderinamas su prezervatyvais; Poliizoprenas; Poliuretanas; Kita
fi: Kondomin yhteensopivuus: Kaikki kondomityypit; Lateksi; Ei kondomiyhteensopiva; Polyisopreeni; Polyuretaani; Muu
it: Compatibilità con i preservativi: Tutti i tipi di preservativo; Lattice; Non compatibile con preservativi; Poliisoprene; Poliuretano; Altro
es: Compatibilidad con condones: Todos los tipos de condones; Látex; No compatible con condones; Poliisopreno; Poliuretano; Otros
el: Συμβατότητα προφυλακτικού: Όλοι οι τύποι προφυλακτικών; Λάτεξ; Μη συμβατό με προφυλακτικά; Πολυϊσοπρένιο; Πολυουρεθάνη (PU); Άλλο
ja: コンドーム適合性: 全コンドームタイプ; ラテックス; コンドーム非対応; ポリイソプレン; ポリウレタン; その他
ro-RO: Compatibilitate prezervativ: Toate tipurile de prezervative; Latex; Incompatibil cu prezervative; Poliizopren; Poliuretan; Altele
ru: Совместимость с презервативами: Все типы презервативов; Латекс; Несовместимо с презервативами; Полиизопреновые; Полиуретан; Другой
ko: 콘돔 호환성: 모든 콘돔 타입; 라텍스; 콘돔과 호환 불가; 폴리이소프렌; 폴리우레탄; 기타
sl-SI: Združljivost s kondomi: Vse vrste kondomov; Latex; Ni združljivo s kondomi; Poliizopren; Poliuretan; Drugo
nb: Kondomkompatibilitet: Alle kondomtyper; Lateks; Ikke kondomkompatibel; Polyisopren; Polyuretan; Annet
bg-BG: Съвместимост с презервативи: Всички видове кондоми; Латекс; Несъвместим с кондоми; Полиизопрен; Полиуретан; Други
cs: Kompatibilita s kondomy: Všechny typy kondomů; Latex; Nekompatibilní s kondomy; Polyisopren; Polyuretan; Jiné
da: Kondomkompatibilitet: Alle kondomtyper; Latex; Ikke kondomkompatibel; Polyisopren; Polyurethan; Andet